【裁判字號】    97,上訴,2446
【裁判日期】    971016
【裁判案由】    違反槍砲彈藥刀械管制條例等
【裁判全文】
臺灣高等法院刑事判決                97年度上訴字第2446號
上  訴  人
即  被  告  甲○○
                    （另案於臺灣桃園監獄執行中）
指定辯護人  蔡雲璽  律師
上列上訴人即被告因違反槍砲彈藥刀械管制條例等案件，不服臺
灣桃園地方法院96年度訴字第1510號，中華民國97年3月27日第
一審判決（起訴案號：臺灣桃園地方法院檢察署96年度偵字第17
311號），提起上訴，本院判決如下：
    主  文
原判決關於甲○○未經許可持有可發射子彈具有殺傷力之改造手
槍部分暨定執行刑部分均撤銷。
甲○○被訴未經許可持有可發射子彈具有殺傷力之改造手槍部分
以及未經許可持有子彈部分，均無罪。
其他之上訴駁回。
    事  實
一、甲○○前於民國（下同）88年7月12日下午2時許至同年月13
    日凌晨1時許，因未經許可持有衝鋒槍，經本院於91年4月16
    日以90年度上訴字第2983號判處有期徒刑5年，併科罰金新
    臺幣8萬元（該判決因送達不合法而未確定，嗣經本院重行
    送達後，甲○○不服該判決提起上訴，現由最高法院審理中
    ）。詎其猶不知悔改，於96年6 月18日晚間某時，因欠缺現
    金發餉，乃透過友人李占金（所犯共同傷害罪部分，業經原
    審判處有期徒刑9 月確定）之介紹，由其女友鄭嘉惠出面，
    向乙○○、丙○○及姓名年籍均不詳、綽號「阿欽」之成年
    男子（下稱「阿欽」）等所任職之地下錢莊借款應急，乙○○竟要求鄭嘉惠先為彼進行口交方願意放款。其經鄭嘉惠之
    哭訴獲悉此事，心中極為憤怒不滿，頓萌報復之意，隨即邀
    同李占金一同駕車前往追趕攔阻乙○○等人並討回公道，其
    等2 人遂共同基於傷害之犯意聯絡，於96年6 月19日凌晨2
    時10分許，由甲○○駕駛車牌號碼ML-2739 號之自用小客車
    搭載李占金，在桃園縣楊梅鎮○○○路上攔截由乙○○等人
    所乘坐之自用小客車。於攔截成功後，甲○○即與李占金下
    車分別走向乙○○等人乘坐之自小客車駕駛座、副駕駛座打
    開車門，並與當時坐在該車駕駛座之「阿欽」、副駕駛座之
    乙○○發生拉扯，雙方遂爆發激烈爭執與衝突，其間甲○○
    以拳手及持不明之人所有所攜帶前去之不詳型式槍枝（無從
    證明係由何人攜帶及是否具有殺傷力）之槍托，李占金以徒
    手毆打之方式，分別重擊乙○○頭部，致乙○○受有頭皮裂
    傷之傷害後，始倉皇駕車離去。
二、案經乙○○訴由桃園縣政府警察局報請臺灣桃園地方法院檢
    察署檢察官偵查起訴。
    理  由
壹、證據能力部分：
一、按被告以外之人於審判外之言詞或書面陳述，除法律有規定
    者外，不得作為證據，刑事訴訟法第159條第1項定有明文。
    查告訴人乙○○、證人丙○○、證人鄭嘉惠於警詢時所為陳
    述，為被告以外之人於審判外之言詞陳述，復查並不符合刑
    事訴訟法所定傳聞法則之例外規定，自不得作為證據。
二、再查，詳閱細繹本件卷證資料，得知系爭不明型式之槍枝、
    子彈究係何人持往上開雙方發生衝突之現場一節，被告與告
    訴人乙○○、證人丙○○所供，各執一詞，相互扞格，無從
    查證（理由詳後）；甚且該槍枝、子彈均未扣案，而扣案之
    子彈彈頭1 顆、告訴人乙○○所有之皮包1 個、T 恤1 件，
    係告訴人乙○○於案發多日後，始將之交予桃園縣政府警察
    局刑警大隊扣案（理由詳後），則該子彈彈頭1 顆是否確係
    由系爭不明型式之槍枝所擊發，以及該不明型式之槍枝是否
    為被告所攜帶前去上開現場，亦無從為客觀合理之認定；另
    告訴人乙○○所有之皮包1 個、T 恤1 件所遺留之痕跡，是
    否確係遭系爭不明型式之槍枝所擊發之子彈或彈頭擦過所致
    ，容有疑義。是扣案之子彈彈頭1 顆、告訴人乙○○所有之
    皮包1 個、T 恤1 件，均不得作為認定被告犯案之證據。
三、又按被告以外之人於審判外之陳述，雖不符刑事訴訟法第15
    9條之1至第159條之4之規定，而經當事人於審判程序同意作
    為證據，法院審酌該言詞陳述或書面陳述作成時之情況，認
    為適當者，亦得為證據；當事人、代理人或辯護人於法院調
    查證據時，知有刑事訴訟法第159條第1項不得為證據之情形
    ，而未於言詞辯論終結前聲明異議者，視為有前項之同意，
    刑事訴訟法第159條之5第1項、第2項分別定有明文。經查，
    本判決下列所引用之被告以外之人於審判外之言詞、書面陳
    述，經原審及本院依法踐行調查證據程序，公訴人、辯護人
    及被告等人均不爭執其證據能力，且迄本院言詞辯論終結前
    均未聲明異議，本院審酌上開證據資料製作時之情況，尚無
    違法不當及證明力明顯過低之瑕疵，亦認為以之作為證據為
    適當，故揆諸前開規定，該等證據資料自均有證據能力。
貳、有罪部分：
一、訊據上訴人即被告甲○○坦承駕車搭載李占金，於上開時、
    地攔截告訴人乙○○等人之自用小客車，及以不明型式槍枝
    之槍托毆打乙○○等情，並直承當時因乙○○掏出系爭槍枝
    對準其，並口出穢言，其趁彼不備之際，將系爭槍枝搶下，
    雙方發生激烈拉扯衝突，其方持槍柄擊打乙○○，造成乙○○頭皮裂傷之傷害等語。
二、復查：上揭事實，業據證人即告訴人乙○○於原審審理時結
    證：當天因鄭嘉惠打電話向伊借錢，伊、丙○○及「阿欽」
    便到鄭嘉惠的家，後來伊有向鄭嘉惠提出口交的要求，但鄭
    嘉惠不同意，伊等便離開，後來鄭嘉惠又打電話給伊哭哭啼
    啼的，伊才答應借錢給鄭嘉惠，在返回鄭嘉惠住處的途中就
    被被告等人攔車，被告甲○○走向伊等車子的駕駛座，當時
    伊坐在副駕駛座，李占金也有下車，走到伊等車子的副駕駛
    座，並且把車門打開，站在伊旁邊，甲○○即持槍托打伊的
    頭部，伊頭部有流血，並與甲○○拉扯槍枝，李占金好像有
    打伊的頭部等語明確（原審卷二第28、29、31、37頁），核
    與在場目擊證人丙○○於原審審理時結證：當天伊和乙○○
    、「阿欽」共乘一輛車，伊坐在右後座，「阿欽」開車，乙○○坐在副駕駛座。伊等當時要返回鄭嘉惠的住所路上，途
    中被告的車子開到伊等所駕車子前方停下來，把伊等攔下，
    當時伊等所駕車子有車燈，所以伊有清楚看到被告車上有2
    個人下車，甲○○走向駕駛座就站在車外面先開駕駛座的車
    門，再將身體趴進來車內，拿槍打副駕駛座的乙○○的頭部
    ，而李占金開副駕駛座的車門，站在副駕駛座旁打乙○○等
    語（原審卷二第39頁）；及證人鄭嘉惠於原審審理時結證：
    伊於96年6 月18日因家裡缺錢，便看報紙廣告向乙○○借錢
    ，乙○○等人進到伊家裡，看到伊家裡擺設簡單就不願意借
    錢給伊，後來其中有一個人就要伊口交，但遭伊拒絕，乙○○等人就走了，之後甲○○與李占金一起回來，伊有將借錢
    的經過告訴甲○○，甲○○聽了很生氣，就和李占金一起衝
    出去等語（原審卷二第105 至106 頁）相符，即被告甲○○
    於原審審理中亦供承有以槍托敲打坐在副駕駛座之人的頭部
    等語（原審卷一第155 頁），復有振生醫院診斷證明書、病
    歷、告訴人乙○○受傷照片、被告甲○○、鄭嘉惠所使用門
    號0000000000、0000000000號之通聯調閱查詢單在卷可稽（
    偵查卷第46至51頁、原審卷二第55至57頁）。被告甲○○雖
    辯稱：告訴人乙○○所受頭皮裂傷之傷害不能證明係案發當
    日由伊所造成云云，惟依振生醫院函覆原審告訴人乙○○之
    病歷資料顯示，告訴人乙○○確有於96年6 月19日案發當日
    因頭皮裂傷前往該院急診，嗣並於96年6 月20日、同年月25
    日、同年7 月4 日持續前往該院門診之紀錄（原審卷二第56
    至57頁），堪認告訴人乙○○於案發當日所受頭皮裂傷之傷
    害，確係由被告甲○○以不明型式槍枝之槍托重擊其頭部所
    致無訛。足認被告上開自白與事實相符，是被告此部分傷害
    犯行，事證明確，洵堪認定。
二、核被告甲○○所為，係犯刑法第277條第1項之傷害罪。被告
    甲○○與李占金就上開傷害犯行，具有犯意聯絡及行為分擔
    ，應論以共同正犯。被告甲○○雖有事實欄所載之前案紀錄
    ；然因該案尚未經判決確定，自無所謂執行完畢之問題，有
    本院97年9 月2 日院通刑實90上訴2983字第0970004065號函
    、被告甲○○聲請重行送達判決之聲請狀影本、最高法院檢
    察署97年7 月23日台復字第0970009923號函影本在卷可稽（
    本院卷第54、77、78、79頁），則前案尚未執行完畢，核與
    刑法第47條所規定之累犯要件不合，公訴人認被告甲○○係
    屬累犯，容有誤會。
三、原審就被告甲○○傷害罪部分，基於以上之認定，並審酌被
    告係因告訴人乙○○要求鄭嘉惠口交才因一時氣憤而生傷害
    之犯意，及其犯罪手段、目的、素行、犯後態度、告訴人所
    受傷勢，以及被告迄未與告訴人達成和解，賠償告訴人所受
    損害等一切情狀，量處被告有期徒刑10月。經核原審認事用
    法均無不合，量刑亦屬妥適。被告上訴意旨辯稱因受不了告
    訴人乙○○等對其女友鄭嘉惠之侮辱欺負，一時氣憤方找尋
    彼等理論，孰料乙○○竟掏槍，其方搶下槍枝毆擊乙○○成
    傷云云，並無解於本案傷害犯行之成立，是其所提起此部分
    之上訴核無理由，應予駁回。
參、無罪部分：
一、公訴意旨略以：被告甲○○於96年6月19日凌晨2時10分許，
    知悉乙○○、丙○○乘坐某綽號「阿欽」之成年男子所駕駛
    之自用小客車即將循桃園縣楊梅鎮○○○路開往桃園縣楊梅
    鎮○○○路368號，遂駕駛車牌號碼ML-2739號之自用小客車
    搭載李占金，在裕成南路上攔截乙○○等人所乘坐之自用小
    客車，於攔截成功後，被告甲○○即持槍枝1支下車，走向
    乙○○等人乘坐之自小客車駕駛座之車門，李占金則走向該
    車之副駕駛座車門，由被告甲○○擊發槍枝，擊中乙○○之
    背包及上衣後，始與李占金駕車離去。嗣乙○○報警處理，
    為警在乙○○之背包上扣得被告甲○○擊發之子彈彈頭1個
    。因認被告甲○○此部分所為，另涉犯槍砲彈藥刀械管制條
    例第8條第4項之未經許可，持有可發射子彈具有殺傷力之改
    造手槍、同條例第12條第4項之未經許可持有子彈等罪嫌云
    云（起訴書所引起訴法條槍砲彈藥刀械管制條例第7條第4項
    部分係贅載，業經檢察官於原審審理中當庭更正；又起訴書
    雖漏引槍砲彈藥刀械管制條例第12條第4項，然於事實欄業
    已載明被告甲○○擊發槍枝，擊中乙○○之背包及上衣，並
    為警在乙○○之背包上扣得被告甲○○擊發之子彈彈頭1個
    等情，則被告所涉犯未經許可持有子彈罪嫌部分，自屬業據
    起訴。又公訴意旨另認被告甲○○與李占金共同涉犯刑法第
    330條第2項、第1項之加重強盜未遂罪嫌部分，業經原審判
    決被告甲○○與李占金均無罪確定在案，不在本院審理範圍
    之內，合先敘明）。
二、按犯罪事實應依證據認定之，無證據不得認定犯罪事實，又
    不能證明被告犯罪者，應諭知無罪之判決，刑事訴訟法第15
    4條第2項、第301條第1項分別定有明文。而認定犯罪事實之
    證據，係指足以認定被告確有犯罪行為之積極證據而言，苟
    未能發現相當證據，或證據不足為不利於被告事實之認定時
    ，即應為有利於被告之認定，更不必有何有利之證據，亦不
    能以推測或擬制之方法，以為裁判基礎，最高法院29年度上
    字第3105號、40年度臺上字第86號、56年度臺上字第807 號
    判例意旨可資參照。又「認定犯罪事實所憑之證據，雖不以
    直接證據為限，間接證據亦包括在內；然而無論直接或間接
    證據，其為訴訟上之證明，須於通常一般之人均不致有所懷
    疑，而得確信其為真實之程度者，始得據為有罪之認定，倘
    其證明尚未達到此一程度，而有合理之懷疑存在時，事實審
    法院復已就其心證上理由予以闡述，敘明其如何無從為有罪
    之確信，因而為無罪之判決，尚不得任意指為違法」、「檢
    察官對於起訴之犯罪事實，應負提出證據及說服之實質舉證
    責任，倘其所提出之證據，不足為被告有罪之積極證明，或
    其指出之證明方法，無從說服法院以形成被告有罪之心證，
    基於無罪推定之原則，自應為被告無罪判決之諭知」，亦經
    最高法院著有76年度臺上字第4986號、92年度臺上字第128
    號判例意旨可參。
三、公訴人認被告甲○○涉犯槍砲彈藥刀械管制條例第8條第4項
    之未經許可，持有可發射子彈具有殺傷力之改造手槍、同條
    例第12條第4項之未經許可持有子彈等罪嫌，無非係以同案
    被告李占金於警詢、偵查中之供述、證人鄭嘉惠於警詢中之
    證述、證人丙○○於警詢、偵查中之證述、證人即告訴人乙○○於警詢、偵查中之證述、扣案子彈彈頭1顆、門號00000
    00000、0000000000號之通聯紀錄為其論據（關於證人即告
    訴人乙○○、證人丙○○、證人鄭嘉惠於警詢時所為陳述，
    及扣案之子彈彈頭1顆等證據，業經本院認定無證據能力）
    。
四、訊據上訴人即被告甲○○堅決否認有何未經許可持有具殺傷
    力改造手槍、子彈之犯行，並辯稱：其並未攜帶槍、彈前去
    攔截乙○○等人之自用小客車，伊係聽聞女友鄭嘉惠遭從事
    地下錢莊放款業務之乙○○等人羞辱，即倉促與李占金一同
    前去找尋乙○○等人理論，當時其二人均係空手前往，系爭
    槍枝係乙○○遭其等攔停後，自渠背包內拿出來指向其，並
    朝其辱罵三字經，其趁隙就拉對方之槍管往下壓，雙方發生
    拉扯，之後伊把乙○○的槍搶過來，並用槍托毆打乙○○頭
    部，此時槍枝突然擊發走火云云。
五、經查：
（一）證人即告訴人乙○○固於原審審理時結證：渠等在桃園縣
      楊梅鎮○○○路上遭被告等人攔車，渠有看到被告甲○○
      下車後手上有持槍，並走過來渠等車子的駕駛座，當時渠
      坐在副駕駛座，李占金也有下車，走到渠等車子的副駕駛
      座，並且把車門打開，站在渠旁邊，甲○○先持槍托打渠
      頭部，再拉渠的皮包，渠便出手與甲○○拉扯槍枝，拉扯
      時槍枝有擊發等語（原審卷二第28、30、35、36頁）。而
      證人丙○○於原審審理時亦證稱：伊等當時要返回鄭嘉惠
      的住所路上，途中被告的車子開到伊等所駕車子前方停下
      來，把伊等攔下，當時伊等所駕車子有車燈，所以伊有清
      楚看到被告車上有2 個人下車，而走向駕駛座的甲○○手
      上有拿槍並有拉槍機的動作，另一個走向副駕駛座的李占
      金沒有拿槍，甲○○走向駕駛座就站在車外面先開駕駛座
      的車門，再將身體趴進來車內，拿槍打副駕駛座的乙○○
      的頭部，當時現場很混亂，後來就聽到一聲槍聲，伊就趕
      緊打開車門逃離現場等語（原審卷第39頁）。惟查告訴人
      之告訴，係以使被告受刑事訴追為目的，是其陳述是否與
      事實相符，仍應調查其他證據以資審認。（最高法院52年
      度台上字第1300號判例意旨參照）查乙○○為本案之告訴
      人、另證人丙○○與乙○○同係地下錢莊之從業人員，伊
      等利害與共；且就系爭槍枝、子彈究係何方攜帶前去現場
      一節，與被告之立場相互衝突，是其等所為證言，自難期
      衡平公允。茲查被告甲○○於原審及本院審理中始終堅稱
      其與李占金均係空手前往找對方理論，系爭槍枝係乙○○
      從背包內拿出來、另同案被告李占金於警詢、偵查及原審
      審理中供稱：伊看到對方有人下車有拿槍等語（偵查卷第
      9 、10、114 頁；原審卷一第42頁）、而證人鄭嘉惠於檢
      察官偵訊時亦供證：伊未看到被告甲○○與李占金有帶槍
      （偵查卷第115 頁），嗣於原審審理中亦證稱：被告甲○○出去之前並未攜帶任何物品等語（原審卷二第108 頁）
      。則關於系爭不明型式之槍枝究係由何人攜往案發現場，
      被告甲○○、同案被告李占金、證人鄭嘉惠與證人乙○○
      、丙○○雙方各執一詞，自難僅憑任一方之口頭片面指述
      加以定奪判斷。即此公訴人遽而採信乙○○、丙○○之說
      詞，指訴被告甲○○持有系爭不明型式之槍枝、子彈，並
      非無疑。
（二）再查，本件固有子彈彈頭1顆、告訴人乙○○所有之皮包1
      個、T恤1件經警扣案，有桃園縣政府警察局扣押物品清單
      在卷可稽（偵查卷第139 頁、原審卷二第9 頁）。而扣案
      之該子彈彈頭1 顆，經送請內政部警政署刑事警察局鑑定
      結果，認送鑑彈頭1 顆，非制式金屬彈頭，亦有該局96年
      10 月29 日刑鑑字第0960150611號鑑定書在卷可查（原審
      卷二第6 至8 頁）。惟查本件案發時間係96年6 月19日凌
      晨2 時10分許，而證人丙○○於原審審理中證稱：「（案
      發後是否再返回案發現場？）是。（你為何會再返回案發
      現場？）我離開時馬上打110 報案，之後是跟警察一起回
      到現場」（原審卷二第39頁）、「（你前述當天有報警，
      也有等警察到現場，當天是否有製作筆錄？）當天沒有作
      筆錄，是隔天才有。我是到楊梅火車站前方的派出所報案
      ，但是隔天才通知我去作筆錄。（你確定有至草湳派出所
      作筆錄嗎？或僅是備案而已？）好像是備案。（既然已經
      至草湳派出所備案，為何還要到桃園縣警察局刑警大隊報
      案？）因為我朋友的哥哥有個作警察的朋友，我不知道那
      名警察朋友在何單位，只是我朋友的哥哥叫我去刑警大隊
      報案」（原審卷二第43至44頁）。證人乙○○於原審審理
      中則稱：「（案發當天警察有無到醫院要幫你們作筆錄？
      ）沒有。（案發當天你們有無向警察報案？）有，丙○○
      當天有報案。（為何96年6 月28日會再向桃園縣警局刑事
      警察大隊報案？）聽丙○○說他去報案，派出所不理睬，
      所以我們才又再去刑警大隊報案」等語（原審卷二第33頁
      ）。依證人丙○○、乙○○上開供述，其等雖有於案發當
      日打電話向派出所報案，丙○○且供稱有隨警方一起回到
      案發現場；惟當日並無製作警詢筆錄，且其等係於嗣後再
      另行向桃園縣警察局刑警大隊報案，再觀諸卷附警詢筆錄
      所載時間，證人乙○○、丙○○係分別於96年6 月28日16
      時45分、同日18時50分始前往桃園縣警察局刑警大隊製作
      第1 次警詢筆錄（偵查卷第28、37頁）。此外別無任何其
      他派出所製作之警詢筆錄附卷，堪認本案案發後，係遲至
      96 年6月28日始經警受理；再者，本件扣押物品清單上所
      載移送機關均係桃園縣政府警察局刑警大隊（偵查卷第
      139 頁、原審卷二第9 頁），足徵子彈彈頭1 顆、告訴人
      乙○○所有之皮包1 個、T 恤1 件應係由桃園縣政府警察
      局刑警大隊扣案，則告訴人乙○○既於案發多日後，始將
      上開子彈彈頭1 顆及其所有之皮包1 個、T 恤1 件交予警
      方扣案。則該子彈彈頭1 顆是否確係由系爭不明型式之槍
      枝所擊發，以及告訴人乙○○所有之皮包1 個、T 恤1 件
      所遺留之痕跡，是否確係遭系爭不明型式之槍枝所擊發之
      子彈或彈頭擦過所致，均非無疑。猶難以上開內政部警政
      署刑事警察局鑑定結果認送鑑彈頭1 顆，非制式金屬彈頭
      乙節，即遽認本件系爭不明型式之槍枝係屬改造手槍。
（三）又被告甲○○、告訴人乙○○、證人丙○○固均供稱甲○○與乙○○拉扯過程中，槍枝有擊發等情。惟查告訴人乙○○於原審審理中係結證：在與被告甲○○拉扯過程中，
      槍枝有擊發，渠之腹部有擦傷等語（原審卷二第28頁），
      其所述受傷部位，與被告甲○○所供槍枝走火後，其看到
      乙○○肩膀有血流出等情（原審卷一第155 頁）不符。況
      苟告訴人乙○○確因槍枝擊發致腹部遭子彈擦傷，或肩膀
      流血，何以其於前往振生醫院就醫時，該院出具之病歷及
      診斷證明書上均未記載？而觀諸卷附乙○○遭槍擊傷害照
      片（偵查卷第47頁），係經警於96年6 月28日所攝，距案
      發當日已時隔9 日，且其影像甚為模糊，實難以斷定究係
      何部位受有何種傷害。再者，公訴人於起訴書中亦僅認定
      系爭不明型式之槍枝所擊發之子彈係擊中乙○○之背包及
      上衣，並未提及其傷勢為何，而乙○○所有之皮包1 個、
      T 恤1 件所遺留之痕跡，是否確係遭系爭不明型式之槍枝
      所擊發之子彈或彈頭擦過所致，已無從證明，業如前述。
      則告訴人乙○○究係遭系爭不明型式之槍枝槍擊而受有何
      種程度之傷害，除其上開唯一指述，或被告甲○○之片面
      供述外，已無其他補強證據足資佐證，實難遽行論斷。
（四）按內政部警政署刑事警察局關於槍枝殺傷力之鑑定，除直
      接檢視槍枝之性能外，係以槍枝對活豬作射擊測試，凡彈
      丸單位面積動能達24焦耳/平方公分，足以穿入豬隻皮肉
      層者，即認具殺傷力（本院卷第101 頁）。查本件系爭不
      明型式之槍枝、子彈均未扣案，扣案之子彈彈頭1 顆亦無
      從證明係該不明型式之槍枝所擊發，已無從認定究屬何種
      槍枝或以性能檢視或實際試射之方式為殺傷力之鑑定。而
      告訴人乙○○究係遭系爭不明型式之槍枝槍擊受有何種程
      度之傷害，亦屬不明，自難僅以被告甲○○、告訴人乙○○、證人丙○○均供稱甲○○與乙○○拉扯過程中，槍枝
      有擊發乙情，及告訴人乙○○、被告甲○○就乙○○受傷
      部位、傷勢相互扞格之片面供述，即遽認該不明型式之槍
      枝係可發射子彈具有殺傷力之槍枝，而該槍枝當時所擊發
      之子彈亦具殺傷力。
六、綜上所述，本件被告被訴涉犯槍砲彈藥刀械管制條例第8 條
    第4 項之未經許可，持有可發射子彈具有殺傷力之改造手槍
    及同條例第12條第4 項之未經許可持有子彈等罪嫌部分，尚
    屬不能證明。原審未經詳察，以擬制推測之詞誤對被告此部
    分為科刑之判決，並與被告上開傷害罪部分定其應執行刑為
    有期徒刑4 年8 月，併科罰金新臺幣10萬元，及諭知罰金易
    服勞役之折算標準為以新臺幣1 千元折算1 日，自有未洽。
    被告上訴意旨否認持有可發射子彈具有殺傷力之改造手槍、
    子彈，尚非全無理由，自應由本院將原判決關於被告未經許
    可持有可發射子彈具有殺傷力之改造手槍部分（含未經許可
    持有子彈部分）暨定執行刑部分均撤銷，並改判被告被訴未
    經許可持有可發射子彈具有殺傷力之改造手槍部分，以及未
    經許可持有子彈部分，均無罪，以昭慎重。
肆、據上論斷，應依刑事訴訟法第369條第1項前段、第364條、
    第301條第1項、第368條，判決如主文。
本案經檢察官呂光華到庭執行職務。
中    華    民    國    97    年    10    月    16    日
               刑事第九庭審判長法  官  周盈文
                               法  官  許宗和
                               法  官  何信慶
以上正本證明與原本無異。
檢察官就被告持有槍彈部分如不服本判決，應於收受送達後十日
內向本院提出上訴書狀，其未敘述上訴之理由者並得於提起上訴
後十日內向本院補提理由書（均須按他造當事人之人數附繕本）
。
                               書記官  余姿慧
中    華    民    國    97    年    10    月    16    日
附錄：本案論罪科刑法條全文
中華民國刑法第277條
傷害人之身體或健康者，處3 年以下有期徒刑、拘役或1 千元以
下罰金。
犯前項之罪因而致人於死者，處無期徒刑或7 年以上有期徒刑；
致重傷者，處 3 年以上 10 年以下有期徒刑。


司法院資訊處製作；財團法人民間司法改革基金會備份。
